# 如何变得像chenyiwei一样厉害？求助陈版主

提问人：周小鱼要努力 时间：2017-02-19 17:29:22
审计新人 想了解像chenyiwei（咱们的陈版主）等人这种审计大咖 是如何修炼成功的 他们有哪点是强于常人的 我们这等小兵如何才能走在正确的去追赶他们的路上 望前辈指点迷津 最好是陈版主回答 嘿嘿

回答人：chenyiwei
关于学习方法问题，简单建议两点： 1 、要结合实务操作学习，通过实务操作中的案例加深理解和熟练运用，不能只学不练。 2 、与原则导向会计准则相适应的执业理念和思维方式也是同等重要的、甚至比准则中的具体条文更加重要。这个问题我在本版面上讨论过，你可以搜索一下看看。